【裁判字號】    99,台抗,763
【裁判日期】    990916
【裁判案由】    強盜等罪延長羈押
【裁判全文】
最高法院刑事裁定              九十九年度台抗字第七六三號
抗  告  人  曾德宗
上列抗告人因強盜等罪延長羈押案件，不服台灣高等法院中華民
國九十九年八月四日延長羈押裁定（九十九年度上訴字第一六三
九號），提起抗告，本院裁定如下：
    主  文
抗告駁回。
    理  由
按被告「逃亡或有事實足認有逃亡之虞」、「所犯為死刑、無期
徒刑或最輕本刑為五年以上有期徒刑之罪」者，經法官訊問後，
認為犯罪嫌疑重大，非予羈押，顯難進行追訴、審判或執行者，
得羈押之。又「羈押被告，審判中不得逾三月。但有繼續羈押之
必要者，得於期間未滿前，經法院依刑事訴訟法第一百零一條之
規定訊問被告後，以裁定延長之。」刑事訴訟法第一百零一條第
一項第一款、第三款、第一百零八條第一項前段分別定有明文。
本件原裁定以：抗告人即被告曾德宗前經原審法官訊問後，認所
犯強盜罪嫌重大，所犯係最輕本刑五年以上有期徒刑之罪，且戶
籍已遭強制遷至戶政事務所，無固定住居所，有逃亡之虞，有刑
事訴訟法第一百零一條第一項第一款及第三款情形，非予羈押顯
難進行審判，於民國九十九年五月十日執行羈押，茲以三個月羈
押期間即將屆滿，經訊問後，上開羈押原因依然存在，認有繼續
羈押之必要，而裁定自九十九年八月十日起延長羈押期間二月等
情。經核與法並無不合。抗告意旨略以：(一)、抗告人係重視親情
與人情之人，又係生長於台灣，既非有錢亦無綠卡，不可能棄親
友於不顧，其係因長期經商，疏未將戶籍遷回家中，而非居無定
所，因此絕無逃亡之虞，況且其尚有老母及稚女須安頓與教育。
(二)、抗告人並未參與謀議行搶之動機，完全是林本讚為了減輕刑
責，才謊稱抗告人有參與，並分得財物，本案純係因其拒不答應
林本讚之要求，林本讚始心存報復，現幾經回想本案經過，實係
林本讚計劃利用抗告人前往黃士誠之公司行搶，陷害抗告人，且
林本讚供詞反覆，殊難採信云云，指摘原裁定不當。惟按被告有
無刑事訴訟法第一百零一條第一項各款規定之情形，應否羈押及
羈押後其原因是否仍然存在，有無繼續羈押之必要，俱屬事實問
題，法院有依法認定裁量之職權。苟其此項裁量、判斷，並不悖
於經驗法則或論理法則，又於裁定書內論述其何以作此判斷之心
證理由者，即不得任意指摘其為違法，據為提起抗告之合法理由
。本件抗告人因業務侵占及共同攜帶兇器強盜罪，經第一審法院
以九十八年度訴字第四五二０號分別判處有期徒刑八月及八年，
應執行有期徒刑八年六月，所犯攜帶兇器強盜罪之法定最低本刑
為七年以上有期徒刑之重罪，並已受判重刑。而所謂有逃亡之虞
係指有具體之情況事實，可合理推測被告有意逃避刑事追訴、執
行之謂。抗告人戶籍既遭強制遷至戶政事務所，足見其居無定所
，而逃亡亦不以避居國外藏匿為必要，藏匿於國內，規避審判之
進行或確定後之執行者亦屬之，與持有綠卡與否及是否富有多金
，並無必然關聯性。原裁定據此敘明其依法訊問調查，衡酌延長
羈押之要件及全案情節，認羈押原因仍然存在，有延長羈押之必
要，而為如上之裁定，並無悖於通常一般之人日常生活經驗定則
或論理法則。至抗告人家庭因素並非延長羈押與否所應考慮之因
素。抗告意旨對原裁定適法之職權裁量任意指摘，或爭執其無受
羈押原因，難認為有理由，應予駁回。
據上論結，應依刑事訴訟法第四百十二條，裁定如主文。
中    華    民    國  九十九  年    九    月   十六   日
                      最高法院刑事第九庭
                          審判長法官  邵  燕  玲  
                                法官  李  伯  道  
                                法官  孫  增  同  
                                法官  施  俊  堯  
                                法官  李  嘉  興  
本件正本證明與原本無異
                                      書  記  官  
中    華    民    國  九十九  年    九    月  二十一  日
                                                      K

司法院資訊處製作；財團法人民間司法改革基金會備份。
